臺灣高等法院臺南分院刑事判決　　　 96年度交上訴字第365號
上　訴　人　臺灣臺南地方法院檢察署檢察官
上　訴　人
即　被　告　乙○○
選任辯護人　楊丕銘律師
上列上訴人因被告過失致死案件，不服臺灣臺南地方法院95年度
交訴字第20號中華民國96年2月15日第一審判決（起訴案號：臺
灣臺南地方法院檢察署95年度偵字第500號），提起上訴，本院
判決如下：
    主  文
原判決撤銷。
乙○○犯業務過失致人於死罪，處有期徒刑壹年，緩刑參年。減
為有期徒刑陸月，如易科罰金，以參佰元即新台幣玖佰元折算壹
日，緩刑參年。
    事  實
一、乙○○考領有大貨車普通駕駛執照，係臺南縣仁德鄉○○村
    ○○路九七號「愿興鐵工廠股份有限公司」（以下簡稱「愿
    興鐵工廠」）之技工（「愿興鐵工廠」係從事鍋爐、油灌車
    桶、車體、拖車... 之製造及買賣，負責人為乙○○之母親
    黃劉素蘭，實際負責者為乙○○之父親黃添義），其平日以
    駕車載運鐵板為其附隨業務，係從事駕駛業務之人，其於民
    國九十四年七月二日依黃添義之指示，駕駛客戶「申來通運
    公司」所有之尚未請領牌照之大貨車（引擎號碼：6D00-000
    000號），到臺南市○○路「金帝防鏽公司」將車體噴烤防
    鏽漆，於烤漆完畢後，駕駛該車欲返回「愿興鐵工廠」，於
    同日下午二時四十分許，沿臺南縣永康市○○○路外側快車
    道由西往東方向行駛，途經該路與中華路之交岔路口時，其
    原應注意汽車行駛時應注意車前狀況，並隨時採取必要之安
    全措施，而依當時情形天候晴、日間自然光線、柏油路面、
    乾燥、無缺陷、雖有道路施工但視距良好，客觀上並無其不
    能注意之情事，其於進入上開交岔路口後，號誌已由綠燈轉
    換為黃燈時，見外側快車道上擺了三只施工之交通安全錐，
    仍急欲快速通過，竟向右偏行閃避該交通安全錐，疏於注意
    右側狀況而貿然加速往前直行。適有許永得駕駛牌照號碼H2
    T─199號重機車，於中華路路口綠燈時，亦疏於起駛前應注
    注前後左右之狀況，未注意乙○○所駕駛之大貨車尚未通過
    上開交岔路口，應讓其先行，即貿然沿中華路外側快車道由
    南向北直行。乙○○所駕駛之大貨車右前方遂與許永得駕駛
    之H2T─199號重機車左前側相碰撞，致許永得人車倒地，受
    有胸腹部撞挫傷併雙肋骨折及低血容積休克等傷害，經送往
    財團法人奇美醫院急救，仍於九十四年七月二日十五時三十
    分許，不治死亡。乙○○於肇事後犯罪未經發覺前，向至現
    場處理車禍尚不知肇事者之臺南縣警察局永康分局交通事故
    處理小組警員劉曉清，主動表示其為肇事車輛之駕駛者而自
    首犯行。
二、案經許永得之妻甲○○○告訴及臺南縣警察局永康分局報請
    臺灣臺南地方法院檢察署檢察官相驗後偵查起訴。
    理  由
壹、程序部分：本件係經被告乙○○於本院審理時當庭表示認罪
    ，而經本院裁定以簡式審判程序加以審理，則依據刑事訴訟
    法第二百七十三條之二、同法第一百五十九條第二項之規定
    ，不適用傳聞法則有關限制證據能力之相關規定，合先敘明
    。
貳、實體部分：
一、訊據被告乙○○對於其在上開時、地與被害人許永得發生車
    禍，致被害人許永得受有胸腹部撞挫傷併雙肋骨折及低血容
    積休克等傷害，經送往財團法人奇美醫院急救，仍於九十四
    年七月二日十五時三十分許，不治死亡之事實於本院審理時
    已坦承不諱。並有：
（一）道路交通事故調查報告表（一）、（二）、道路交通事故
      現場圖、財團法人奇美醫院出具之被害人許永得受傷之診
      斷證明書各一紙、臺南縣政府95年7月6日府交設字第0950
      142687號函暨附件、95年9月20日府工交字第095 0192487
      號函（上開函均係證明本案肇事路口燈號之變化）、證人
      何明祥所提出之永康市○○路與中正南路交岔路口交通號
      誌時制秒數表各一份、警察於車禍現場蒐證之照片二十七
      張及檢察官督同檢驗員相驗所製作之勘驗筆錄、驗斷書、
      相驗屍體證明書暨相驗屍體照片等附卷可資佐證。
（二）證人何明祥於原審九十六年二月一日審理時證稱：臺南縣
      政府九十五年九月二十日函附之永康市○○路與中正南路
      交岔路口交通號誌時制秒數表，係表示「中華路與中正南
      路是四時相路口，第一時相中正南路往臺南市○○路有五
      個燈號，當綠燈時可以直走、左轉與右轉，其餘路口的號
      誌是禁止通行的；第二時相中正南路往西門路方向的綠燈
      號只能直行與右轉，但對向的中正南路往鹽行只有一個圓
      綠燈，可以直行、右轉、左轉；第三時相中華路由南往北
      的方向是三個圓綠燈全開，可以直行、左轉與右轉，其他
      都禁止通行；第四時相是中華路由北往南（從中央路往奇
      美方向）是一個圓綠燈，可以直行、左轉、右轉，此時中
      正南路由東向西可以右轉，其餘則是禁止通行。一個週期
      四個時相，路口的號誌共有三個程式，分不同時段執行，
      其中程式一是在早晨六點到七點及八點到下午五點、下午
      六點半到晚上十二點，其中第一個步階是三十五秒，當黃
      燈亮起時，如果車輛已經通過停止線，則應快速通過，如
      果沒有通過停止線，就應停車」等語。
（三）證人楊靖彥（原名楊哲寬）於原審九十五年十一月二十一
      日審理時證稱：其有目擊本件車禍發生之情形，「那天（
      94年7月2日）下午我剛好從永康交流道方向往臺南，我行
      駛於永康市○○○路，我是第一輛待轉往奇美醫院方向準
      備要左轉，在等紅綠燈時，當天路口有在施工，狀況有點
      亂，這時有輛車急速彎過來，後來突然停在旁邊，而機車
      騎士躺在路中間」，大貨車肇事以後先停在路中間，後來
      停到路旁，「我記得那部大貨車沒有車牌，車頭是青綠色
      的」，大貨車轉彎時，被害人機車方向之燈號為何「我沒
      看清楚，該方向整個車流已經開始移動」，大貨車轉彎時
      真的很快，比一般轉彎的速度還要快。並證稱其是從中正
      南路由東往西要左轉到中華路，其停等紅燈時，左轉號誌
      剛好變換，所以其是第一部車，從其停等紅燈起到目睹大
      貨車轉彎，時間間隔約一、二十秒，大貨車右轉後其有回
      頭看，心想這輛車怎麼那麼快。其與與被告行向都是走永
      康市○○○路，「但方向是對向，我本來在待轉區○○○
      ○○路，他在對向，因路口有個施工處，所以車輛都會閃
      避，車子都會稍微偏移繞過施工處，此時我看到大貨車速
      度很快的過來，而後被害人機車就倒地了」，被害人之機
      車是從被告的右邊過來，被害人在中華路南向北方向停等
      紅綠燈，機車群起步時，就在路中間被為閃避施工處突然
      轉進路口的被告所駕駛之大貨車撞到。又證稱其當時是停
      在中正南路的內側快車道，當時其是要左轉，左轉箭頭綠
      燈已經消失，當時中正南路只能直行與右轉，亦即其方向
      之燈號先綠燈直行與左轉燈，十秒過後左轉燈消失，剩下
      綠燈直行與右轉燈，被告對向燈號只有三個燈號，綠燈時
      只有綠燈直行與右轉，沒有左轉燈號。車禍發生前，其沒
      有注意看被害人機車之行向為何，其只看到一整群的機車
      群在中華路停等紅綠燈。機車何處被撞到，其沒有看到，
      因被害人是在另外一邊，亦沒有看到被告車輛的撞擊點，
      而其朋友邱正宗是第二部待轉車，從他的角度可以看到。
      當時機車倒地的地方並沒有在施工，也沒有放三角錐，相
      驗卷28頁下方照片上的三角錐可能是事後才放上去，以維
      持交通秩序等語。
（四）證人邱正忠於原審九十六年二月一日審理時證稱：九十四
      年七月二日下午二時四十分在臺南縣永康市○○○路與中
      華路口所發生本件車禍，當時其與楊靖彥有經過該路口，
      「他是第一台車，我是第三台車，我們在停等紅綠燈，要
      左轉往奇美醫院的方向，當時我的車窗有搖下，有看到
      本件車禍撞擊的剎那，死者當時在我的左邊要往我的右邊
      通過路口，而肇事的貨車與死者是同一個方向，在分隔島
      的內側，死者要直行，肇事者要右轉，所以貨車的右側擦
      撞到死者機車的左側，死者被撞以後，整個彈起後掉下，
      我看他胸部好像吸不到空氣，所以胸部上下振動很厲害，
      當時我的行車方向的對面在修路」，「我們走中正南路由
      東向西，要左轉奇美醫院，死者與肇事者是走中華路由南
      向北，而在路口肇事」，死者的機車原停在機車停車格內
      ，綠燈之後就開始行駛，肇事者本來在中華路的內側快車
      道，由南向北直行要往東右轉的時候撞到機車」，大貨車
      的右前方撞到機車左側。「當時他們是同時啟動行駛的，
      大貨車的速度不會多快，因為他要搶先右轉，可能沒有看
      到機車，所以就撞到了」。「我一直住在高雄縣茄萣鄉戶
      籍地，當天是楊靖彥要帶我去修車，不是楊靖彥要修車，
      所以我一直跟在他後面，由他帶路」。「我看到的是我前
      面在修路，如果肇事者是由中正南路（東帝士由西往東）
      行駛過來的話，我的視線會被貨車擋住，應該不會看到貨
      車右邊撞到死者的情形，他們一定是同一個方向，而且死
      者被撞以後在空中旋轉二圈才掉下來」。
（五）依上開證人楊靖彥所證，被告係駕駛大貨車沿永康市○○
      ○路，由西向東行駛；依證人邱正忠之證述則謂被告係駕
      駛大貨車沿永康市○○路由南向北行駛到該路與中正南路
      交岔路口後，綠燈時與被害人之機車同時啟動行駛，被告
      駕駛之大貨車右轉往東，撞及被害人直行之機車，二者所
      證述之情形不相同。按「愿興鐵工廠」係位在臺南縣仁德
      鄉○○村○○路九七號，被告依其父親黃添義之指示，駕
      駛客戶「申來通運公司」所有之尚未請領牌照之大貨車（
      引擎號碼：6D00-000000號），到臺南市○○路「金帝防
      鏽公司」將車體噴烤防鏽漆，於烤漆完畢後，駕駛該車欲
      返回「愿興鐵工廠」途中發生本件車禍。查被告於原審稱
      其係駕駛大貨車沿永康市○○○路，由西向東行駛，到了
      中正南路與中華路交岔路口時發生本件車禍，其並非沿永
      康市○○路由南向北行駛到上開交岔路時右轉發生車禍。
      又查從臺南市○○路欲回到「愿興鐵工廠」，以沿臺南市
      ○○路會接永康市○○○路或沿臺南市○○路○段會接永
      康市○○○路，再沿永康市○○○路到達永康交流道後上
      中山高速公路最直接快速。若從臺南市○○路欲會接永康
      市○○路，必須繞道多路才能與永康市○○路相接，然後
      再沿永康市○○路行駛到本案之肇事交岔路口右轉中正南
      路，才能沿永康市○○○路到達永康交流道後上中山高速
      公路回「愿興鐵工廠」，如此則不若前者之直接，並且路
      程較為遙遠。二者相較，被告實不可能捨近求遠。又證人
      邱正忠證述被害人被撞之後，在空中旋轉二圈才掉下來云
      云。惟若邱正忠上開證述謂被害人與被告均是走中華路由
      南向北之車道，被害人之機車停在機車停車格內，被告駕
      駛之大貨車在機車旁邊之中華路由南向北之內側快車道，
      綠燈之後被告駕車右轉時撞到被害人之機車云云，若果屬
      實，豈有在相當短近之間隔距離撞到被害人之機車，其力
      道足以使被害人在空中旋轉二圈才掉下來，又何以被害人
      不是向右傾倒，而係騰空在空中旋轉二圈才掉下來？且其
      係在本件車禍發生後一年多，於原審九十六年二月一日審
      理時才第一次出面作證，其上開證言不合情理，且與被告
      於本院所自承之事實不合，自不足採信。又證人楊靖彥上
      開證述之情節與被告於警詢及檢察官偵查中所述之情形較
      吻合，其所證述燈號變換情形亦與證人何明祥上開所證述
      之情形相合，是其上開之證言應堪採信。
（六）查被告於原審九十六年二月一日審理時，對於受命法官於
      九十五年九月二十一日當庭所勘驗被告警詢時之錄音帶內
      容及筆錄，無異議。依當時所勘驗被告警詢時之錄音帶內
      容及筆錄所載係：警察九十四年七月二日詢問被告時，警
      察問：「你看到與你相撞的機車時，他距離你多遠」？被
      告答：「還未撞上時是約二十至三十公尺」，後來又確定
      答稱是「二十公尺」。警察又問：「你將要撞到他時有何
      動作」？被告答：「我是黃燈，我已佔到別人的車道，我
      要加速過去，不然會佔到別人的車道，所以我加速過去」
      等語。核與其於原審受命法官九十五年五月二十二日勘驗
      現場時所供述：其當時行向之燈號是綠燈，過了路口中央
      變為黃燈等語相符，有勘驗時之筆錄附卷可稽。足見被告
      係因駕車沿永康市○○○路行到上開交岔路口內時，因燈
      號已變黃燈，急欲通過，雖已看見被害人距其二十至三十
      公尺，惟因其一心想要加速通過，以免因中華路南北向之
      燈號變綠燈而阻礙中華路南北向車輛之通行，遂未繼續密
      切注意被害人之機車動向也未按鳴喇叭以提醒被害人注意
      ，以致肇事，應可認定。
三、按汽（機）車行駛時，駕駛人應注意車前狀況，並隨時採取
    必要之安全措施，道路交通安全規則第九十四條第三項定有
    明文，被告乙○○及被害人許永得於駕車時，自應分別注意
    遵守上開規定，且當時天候晴、日間自然光線、柏油路面、
    乾燥、無缺陷、雖有道路施工但視距良好，有上開道路交通
    事故調查報告表（一）附卷可稽，客觀上並無被告不能注意
    之情事，被告駕駛大貨車進入上開交岔路口後，號誌已由綠
    燈轉換為黃燈時，仍急欲快速通過，向右偏行閃避該交通安
    全錐，竟疏於注意右側機車，而貿然加速往前直行，適被害
    人許永得駕駛H2T─199號重機車，於中華路綠燈時，亦疏未
    注意起駛前所應注意之車前狀況，未注意乙○○所駕駛之大
    貨車尚未通過上開交岔路口，應讓其先行，即貿然沿中華路
    外側快車道由南向北直行，乙○○所駕駛之大貨車右前方遂
    與許永得駕駛之H2T─199號重機車左前側相碰撞，致許永得
    人車倒地，受有胸腹部撞挫傷併雙肋骨折及低血容積休克等
    傷害，經送往財團法人奇美醫院急救，仍於九十四年七月二
    日十五時三十分許，不治死亡。被告就本件車禍之發生顯有
    過失，應無疑義。又被害人就本件車禍之發生亦與有過失，
    然並不因此而解免被告過失之責。另本案經台灣省台南區車
    輛行車事故鑑定委員會鑑定結，亦同此認定，有該委員會96
    年5月17日南鑑字第09695901594號函附卷可按。據上亦可證
    本件被告之過失行為與被害人之死亡間，並有相當因果關係
    。綜上所述，事證明確，被告之犯行洵堪認定。
四、被告乙○○考領有大貨車普通駕駛執照，係「愿興鐵工廠」
    之技工，其平日以駕車載運鐵板為其附隨業務，係從事駕駛
    業務之人。原審辯護人雖辯稱被告當天所駕駛之大貨車並非
    其平常載運鐵板之貨車，而是客戶所買之車，其幫客戶烤完
    漆，要開回工廠交給客戶，當天其並未載運鐵板，該車亦非
    用來載運鐵板之貨車，因此不構成「業務過失」云云。惟按
    刑法上所謂業務，係指個人基於社會地位繼續反覆所執行之
    事務，其主要部分之業務固不待論，即為完成主要業務之準
    備工作與輔助事務，亦應包括在內，最高法院71年台上字第
    1550號判例著有明文。又「汽車駕駛人之駕駛工作，乃隨時
    可致他人身體生命於危險之行為，並係具有將該行為繼續，
    反覆行使之地位之人。因此應有經常注意俾免他人於危險之
    特別注意義務。上訴人所駕駛之客貨兩用車，係以之為販賣
    錄音帶所用，其本人並以販賣錄音帶為業，故其駕駛該車本
    屬其社會活動之一，在社會上有其特殊之屬性（地位），其
    本於此項屬性（地位）而駕車，自屬基於社會生活上之地位
    而反覆執行事務，因之，在此地位之駕車，不問其目的為何
    ，均應認其係業務之範圍。上訴人徒以其時非用以載運錄音
    帶，即謂非業務行為，難認為有理由」，最高法院75年台上
    字第1685號判例亦著有明文。由上開二判例可知，從事駕駛
    業務，無論其係主要業務或附隨業務，所著重者，係在其反
    覆行使駕駛車輛之地位，而非如辯護人所稱之著重於是否駕
    駛同一輛貨車或所載運者是否鐵板或甚至是空車。況且「愿
    興鐵工廠」係從事鍋爐、油灌車桶、車體、拖車…之製造及
    買賣（負責人為乙○○之母親黃劉素蘭，實際負責者為乙○
    ○之父親黃添義），有「愿興鐵工廠」之基本資料（含所營
    事業資料）、營業登記資料及被告乙○○之戶籍謄本各一紙
    附卷可稽。被告係於九十四年七月二日依黃添義之指示，駕
    駛客戶「申來通運公司」所有之尚未請領牌照之大貨車（引
    擎號碼：6D00-000000號），到臺南市○○路「金帝防鏽公
    司」將車體噴烤防鏽漆，於烤漆完畢後，駕駛該車欲返回「
    愿興鐵工廠」之途中發生本件車禍，乃其所不爭之事實，是
    被告駕駛上開大貨車，乃係本於其社會上之特殊屬性（地位
    ）而駕車，仍在其駕駛業務之範圍內。原審辯護人謂被告不
    構成「業務過失」云云，殊有誤會。
五、論罪：
（一）核被告乙○○所為，係犯刑法第二百七十六條第二項之業
      務過失致死罪。
（二）被告於肇事後，未被有偵查權之公務員或機關發覺前，向
      警自首坦承犯行，進而接受裁判，有臺南縣警察局永康分
      局道路交通事故肇事人自首情形紀錄表附卷可稽，應依修
      正前刑法第六十二條前段規定，減輕其刑。
六、刑法新舊法比較：按行為後法律有變更者，適用行為時之法
    律。但行為後之法律有利於行為人者，適用最有利於行為人
    之法律，刑法第二條第一項定有明文。又比較時應就罪刑有
    關之共犯、未遂犯、想像競合犯、牽連犯、連續犯、結合犯
    ，以及累犯加重、自首減輕暨其他法定加減原因（如身分加
    減）與加減例比等一切情形，綜其全部罪刑之結果而為比較
    。查被告行為後，刑法已於九十四年二月二日修正公布，並
    於九十五年七月一日生效施行。茲比較本案所涉新舊刑法：
（一）自首部分：刑法第六十二條有關自首之效果，由「必減」
      其刑改為「得減」其刑，此項變動影響行為人之刑罰法律
      效果，自屬法律已有變更。比較結果，自以舊法較有利於
      被告。
（二）罰金部分：刑法第三十三條第五款關於「罰金：一元以上
      」之規定，修正公布為「罰金：新台幣一千元以上，以百
      元計算」，刑法法定本刑中列有罰金者，其法定最低度罰
      金因之提高，涉及科刑規範變更，自有新舊法比較之必要
      ，比較結果，自以適用舊法規定，定其罰金部分之法定刑
      ，對被告較有利。
（三）綜上全部法定加減原因比較結果，以適用舊法較有利於被
      告，自應依修正前之刑法上開規定，並一體適用之。
（四）易科罰金部分：被告於犯罪時之刑法第四十一條第一項前
      段規定：「犯最重本刑為五年以下有期徒刑以下之刑之罪
      ，而受六個月以下有期徒刑或拘役之宣告，因身體、教育
      、職業、家庭之關係或其他正當事由，執行顯有困難者，
      得以一元以上三元以下折算一日，易科罰金。」。又被告
      行為時之易科罰金折算標準，修正前罰金罰鍰提高標準條
      例第二條前段（現已刪除）規定，就其原定數額提高為一
      百倍折算一日，則本件被告行為時之易科罰金折算標準，
      應以銀元三百元折算一日，經折算為新臺幣後，應以新臺
      幣九百元折算為一日。惟九十五年七月一日修正公布施行
      之刑法第四十一條第一項前段則規定：「犯最重本刑為五
      年以下有期徒刑以下之刑之罪，而受六個月以下有期徒刑
      或拘役之宣告者，得以新臺幣一千元、二千元或三千元折
      算一日，易科罰金。」。比較修正前後之易科罰金折算標
      準，以修正前之規定，較有利於被告，自應適用修正前刑
      法第四十一條第一項前段規定，定其易科罰金之折算標準
      。
（五）緩刑部分：犯罪在新法施行前，新法施行後，緩刑之宣告
      ，應尊重制定新法之精神，適用新法第七十四條之規定。
      （有最高法院95年第8次刑事庭會議決議參照）
七、撤銷改判之理由：原審以被告罪證明確，因予論罪科刑固非
    無見。惟查：
（一）被告犯刑法第二百七十六條第二項之業務過失致人於死罪
      ，合於中華民國九十六年罪犯減刑條例減刑之適用，原審
      未及審酌，而未予減刑（詳後述），尚有未洽。
（二）被告係駕駛大貨車進入上開交岔路口後，向右偏行閃避路
      口交通安全錐，未注意右側機車，而貿然加速往前直行。
      而被害人許永得則係駕駛重機車，於中華路綠燈時，亦疏
      未注意起駛前車前狀況，未讓行進中車輛先行，以致肇事
      ，已如上述。原審未認定被告係為閃路口之交通安全錐向
      以致右偏行，及被害人之過失係起駛前未注意車前狀況，
      讓行進中車輛先行等情，亦有未洽。
（三）檢察官上訴意旨指摘原判決量刑過重，被告上訴意旨否認
      犯罪，雖均無理由，然原判決既有上開未洽之處，自屬無
      可維持，應由本院依法撤銷改判，以期適法。
八、科刑：
（一）審酌被告之品行（無犯罪前科）、生活狀況普通、智識教
      育程度為高職畢業、其因過失致被害人死亡，所生之危害
      非輕，被害人亦與有過失以及被告事後已與被害人之家屬
      成立民事和解等一切情狀，爰量處有期徒刑一年，以示懲
      儆。
（二）被告未曾因故意犯罪受有期徒刑以上刑之宣告，其因一時
      疏失致罹刑典，及犯後已與被害人家屬達成和解，被害人
      家屬甲○○○於本院審理亦表示同意給被告緩刑之機會，
      是被告經此科刑教訓，應能知所警惕而無再犯之虞，本院
      認被告所受刑之宣告以暫不執行為適當，併宣告緩刑三年
      ，以啟自新。
九、減刑部分：被告所犯刑法第二百七十六條第二項業務過失致
    人於死罪，其犯罪時間在中華國九十六年四月二十四日以前
    ，所處宣告刑為有期徒刑一年，合於中華民國九十六年罪犯
    減刑條例減刑條件，應依該條例第二條第一項第三款之規定
    減為有期徒刑六月，並依同條例第九條、修正前刑法第四十
    一條第一項前段之規定，諭知易科罰金之折算標準。
據上論斷，應依刑事訴訟法第三百六十九條第一項前段、第三百
六十四條、第二百七十三條之一第一項、第二百九十九條第一項
前段，刑法第二條第一項、第二百七十六條第二項、（修正前）
第四十一條第一項前段、第七十四條第一項第一款，罰金罰鍰提
高標準條例第一條前段、（廢止前）第二條，中華民國九十六年
罪犯減刑條例第二條第一項第三款、第七條第一項、第九條，判
決如主文。
本案經檢察官蘇南桓到庭執行職務。
中　　華　　民　　國　　96　　年　　9　 　月　　21　　日
                  刑事第二庭    審判長法　官  葉居正
                                      法　官  洪碧雀
                                      法　官  吳勇輝
以上正本證明與原本無異。
如不服本判決，應於收受本判決後十日內向本院提出上訴書狀。
其未敘述上訴理由者並得於提起上訴後十日內向本院補提理由書
狀（均須按他造當事人之人數附繕本）「切勿逕送上級法院」。
　　　　　　　　　　　　　　　　　　　書記官  李良倩
中　　華　　民　　國　　96　　年　　9　 　月　　21　　日
附錄本案論罪科刑法條全文：
中華民國刑法第276條
因過失致人於死者，處2年以下有期徒刑、拘役或2千元以下罰金
。
從事業務之人，因業務上之過失犯前項之罪者，處5年以下有期
徒刑或拘役，得併科3千元以下罰金
